Rafael Alberto Reales Carrillo

Correo electrónico: rafitha19960607@gmail.com, Cel: (57)3044515132

<u>LinkedIn</u> | <u>Portafolio</u> | <u>GitHub</u> Bogotá Dc – Colombia

Perfil profesional

Desarrollador web Full Stack altamente capacitado con experiencia en HTML, CSS, JavaScript, React, Bootstrap, Chakra UI y Node.js, por medio de las cuales se logra crear aplicaciones web completas y funcionales, diseñar interfaces atractivas y agregar interactividad. Con habilidades en trabajo en equipo, resolución de problemas y manejo del estrés, dispuesto a aprender y enseñar, constantemente actualizado en las últimas tendencias y tecnologías del sector.

Habilidades técnicas

HTML, CSS, Java Script, React, Bootstrap, Control de versiones Git. Git Hub, Node js, Express js SQL, Mongodb.

Educación

2023-actual Bootcamp - Fullstack Developer

PROtalento- Ada school

2022-2023 Desarrollador Front-End

Alura Latam-oracle

Experiencia laboral

Ene 2023 - Actualidad Mini Portafolio

Programador

Crear una interfaz de usuario atractiva y receptiva utilizando componentes de React y librerías de estilos como Bootstrap o Chakra UI. Además, utilizar hooks de React para gestionar el estado y la lógica de la aplicación, permitiendo una interacción fluida y una experiencia de usuario intuitiva. El objetivo principal de este proyecto fue presentar mis habilidades y logros profesionales de una manera visualmente atractiva y accesible.

Abril 2023 - Actualidad List Task

Programador

Desarrollar una aplicación que permita a los usuarios crear y gestionar listas de tareas. Utilizar React para crear componentes reutilizables que muestran las tareas, permiten agregar nuevas tareas, marcarlas como completadas y eliminarlas. Implementar hooks de React, como useState y useEffect, para gestionar el estado de la aplicación y mantener los datos actualizados. También utilizar librerías de estilos, como Bootstrap o Chakra UI, para mejorar el diseño y la apariencia de la interfaz.

Información adicional

Otros cursos:

Desarrollo Personal Oracle-Alura Latam Octubre -2022

Ser productivo para cumplir tus metas Oracle-Alura Latam Febrero-2023